臺灣新北地方法院民事判決
                                     110年度訴字第2269號
原      告  吳麗娟  

訴訟代理人  葉光洲律師
            曹孟哲律師
被      告  吳超俊  
            王康靜  
上列當事人間請求清償借款事件，經本院於民國110 年11月22日
言詞辯論終結，判決如下：
    主  文
一、被告應連帶給付原告新台幣（下同）124 萬2,800 元，及其
    中119 萬5,000 元自民國110 年9 月28日起至清償日止，按
    年息4%計算之利息。
二、原告其餘之訴駁回。
三、訴訟費用由被告連帶負擔。
四、本判決第一項於原告以41萬5,000 元為被告供擔保後，得假
    執行。
五、原告其餘假執行之聲請駁回。
    事實及理由
壹、程序事項：
一、按當事人得以合意定第一審管轄法院，但以關於由一定法律
    關係而生之訴訟為限。前項合意，應以文書證之，民事訴訟
    法第24條定有明文。經查，原告基於與被告間消費借貸及保
    證之法律關係所生債權而提起本件訴訟，而兩造簽立之借貸
    契約第11條約定：「因本契約涉訟時，雙方同意由新北地方
    法院為第一審管轄法院」等語，有借款契約在卷可證（本院
    卷第20頁），是本院自有管轄權，合先敘明。
二、按訴狀送達後，原告不得將原訴變更或追加他訴，但擴張或
    減縮應受判決事項之聲明者，不在此限，民事訴訟法第255
    條第1 項第3 款定有明文。本件原告起訴原請求被告應連帶
    給付原告124 萬2,800 元，及自起訴狀繕本送達翌日起至清
    償日止，按年息5%計算之利息。嗣於110 年11月22日本院言
    詞辯論期日當庭變更請求遲延利息之本金為119 萬5,000 元
    等情，有民事起訴狀、本院言詞辯論筆錄附卷可稽（本院卷
    第9 頁、第56頁）。經核原告所為訴之變更，屬減縮應受判
    決事項之聲明，核與上開規定相符，應予准許。
三、被告均未於言詞辯論期日到場，核均無民事訴訟法第386 條
    所列各款情形，爰依原告之聲請，由其一造辯論而為判決。
貳、實體事項：
一、原告主張：原告於108 年9 月16日貸款與被告吳超俊（以下
    逕稱其名，與被告王康靜合稱被告）180 萬元，同時簽立借
    貸契約（下稱系爭借貸契約），約定自108 年9 月1 日起，
    吳超俊應按月於每月30日清償以年息4%計算之利息，且至遲
    應於110 年8 月30日清償所有本金及利息，並約定王康靜擔
    任連帶保證人。惟吳超俊自108 年10月起，共計清償60萬5,
    000 元後即不再清償借款，至今仍積欠原告本金119 萬5,00
    0 元，及自109 年9 月1 至起至110 年8 月31日止利息4 萬
    7,800 元，合計124 萬2,800 元未償還，且兩造亦未成達成
    延後清償系爭借款之合意，是系爭借款清償期已屆至。爰依
    民法第478 條及連帶保證之規定提起本件訴訟。並聲明：㈠
    被告應連帶給付原告124 萬2,800 元，及其中119 萬5,000
    元自起訴狀繕本送達翌日起至清償日止，按年息5%計算之利
    息。㈡原告願供擔保，請准宣告假執行。
二、被告均未於言詞辯論期日到場，亦均未提出書狀作任何聲明
    或陳述。
三、本院之判斷：
㈠、按當事人對於他造主張之事實，於言詞辯論時不爭執者，視
    同自認；當事人對於他造主張之事實，已於相當時期受合法
    之通知，而於言詞辯論期日不到場，亦未提出準備書狀爭執
    者，準用第一項之規定，民事訴訟法第280 條第1 項本文、
    第3 項本文分別規定甚明。經查，原告主張之上開事實，業
    據其提出與其所述相符之借貸契約及Line對話紀錄等件影本
    為證（本院卷第19至21頁）。而被告於相當時期受合法之通
    知，於言詞辯論期日不到場，亦未提出準備書狀爭執，依前
    開說明，視同對原告主張之事實為自認。是以，堪認原告之
    主張為真實。
㈡、按稱消費借貸者，謂當事人一方移轉金錢或其他代替物之所
    有權於他方，而約定他方以種類、品質、數量相同之物返還
    之契約；借用人應於約定期限內，返還與借用物種類、品質
    、數量相同之物，民法第474 條第1 項、第478 條前段分別
    定有明文。次按稱保證者，謂當事人約定，一方於他方之債
    務人不履行債務時，由其代負履行責任之契約；保證債務，
    除契約另有訂定外，包含主債務之利息、違約金、損害賠償
    及其他從屬於主債務之負擔，民法第739 條、第740 條亦分
    別定有明文。復按保證債務之所謂連帶，係指保證人與主債
    務人負同一債務，對於債權人各負全部給付之責任者而言，
    是連帶保證債務之債權人得同時或先後向保證人為全部給付
    之請求（最高法院45年台上字第1426號判例、77年度台上字
    第1772號判決參照）。
㈢、經查，吳超俊於108 年9 月16日邀同王康靜為連帶保證人，
    向原告借款180 萬元，並約定利息為年利率4%；清償日為11
    0 年8 月30日。系爭借款已於110 年8 月30日到前，然原告
    尚積欠本金119 萬5,000 元，及自109 年9 月1 日起至110
    年8 月31日止之利息4 萬7,800 元未清償。揆諸首揭規定，
    吳超俊即負有返還上開本金及利息之義務。而王康靜為本件
    消費借貸債務之連帶保證人，依上開規定，自應與主債務人
    吳俊超負同一債務，對於債權人即原告負全部給付責任。
㈣、末按，給付有確定期限者，債務人自期限屆滿時起，負遲延
    責任。給付無確定期限者，債務人於債權人得請求給付時，
    經其催告而未為給付，自受催告時起，負遲延責任；其經債
    權人起訴而送達訴狀，或依督促程序送達支付命令，或為其
    他相類之行為者，與催告有同一之效力；遲延之債務，以支
    付金錢為標的者，債權人得請求依法定利率計算之遲延利息
    ；應付利息之債務，其利率未經約定，亦無法律可據者，週
    年利率為5%，民法第229 條、第233 條第1 項前段及第203
    條分別定有明文。查本件原告請求被告給付尚未清償之借款
    本金119 萬5,000 元，係以支付金錢為標的，且定有清償期
    即110 年8 月30日，並約定利率為週年利率為4%, 。則原告
    請求遲延利息為自民事起訴狀繕本送達被告翌日即110 年9
    月28日（送達證書詳本院卷第27頁、第29頁）起至清償日止
    ，有利於被告，自應允許。另遲延利息則應以系爭借款契約
    之約定即年息4%計算。原告主張以年息5%計算遲延利息，應
    屬無據。
四、結論，原告依第478 條及連帶保證之法律關係，請求被連帶
    給付原告124 萬2,800 元，及其中119 萬5,000 元自110 年
    9 月28日起至清償日止，按年息4%計算之利息，為有理由，
    應予准許，逾此範圍之請求，為無理由，應予駁回。又原告
    陳明願供擔保請准宣告假執行，經核其勝訴部分，合於法律
    規定，爰酌定相當之擔保金額宣告之；原告其餘假執行之聲
    請，因訴之駁回而失所依據，不予准許。
五、以一訴附帶請求其孳息、損害賠償、違約金或費用者，不併
    算其價額，民事訴訟法第77條之2 第2 項定有明文。原告僅
    就請求遲延利息部分敗訴，原告敗訴部分不影響訴訟標的價
    額計算，是以本件訴訟費用仍應由被告連帶負擔，附此說明
    。
六、據上論結：原告之訴為一部有理由，一部無理由，因此判決
    如主文。
中　　華　　民　　國　110 　　年　　12　　月　　13　　日
                  民事第七庭    法　官　王婉如
以上正本係照原本作成。
如對本判決上訴，須於判決送達後20日內向本院提出上訴狀。如
委任律師提起上訴者，應一併繳納上訴審裁判費。
中　　華　　民　　國　110 　　年　　12　　月　　13　　日
                                書記官  鄔琬誼